【裁判字號】    98,秩抗,7
【裁判日期】    980729
【裁判案由】    違反社會秩序維護法
【裁判全文】
臺灣臺中地方法院普通庭裁定             98年度秩抗字第7號
抗  告  人
即被移送人  甲○○
            乙○○
上列抗告人等因違反社會秩序維護法案件，不服本院沙鹿簡易庭
於中華民國九十八年七月三日所為第一審裁定（九十八年度沙秩
字第四九號）提起抗告，本院普通庭為第二審裁定如下：
    主    文
抗告駁回。
    理    由
一、按社會秩序維護法第六十五條第三款明定：「有下列各款行
    為之一者，處三日以下拘留或新臺幣一萬八千元以下罰鍰：
    三、無正當理由，攜帶類似真槍之玩具槍，而有危害安全之
    虞者。」次按受裁定人或原移送之警察機關對於簡易庭就第
    四十五條移送之案件所為之裁定，有不服者，得向同法院普
    通庭提起抗告；對於普通庭之裁定，不得再行抗告；又法院
    受理違反本法案件，除本法有規定者外，準用刑事訴訟法之
    規定，社會秩序維護法第五十八條、第九十二條分別定有明
    文。末按抗告為無理由者，應以裁定駁回之，刑事訴訟法第
    四百十二條亦定有明文，合先說明。
二、抗告意旨略以：抗告人等於民國九十八年六月五日攜帶玩具
    槍，是要攜帶前往台中海關辦理貨品進口，並非無故。又警
    詢時，感覺被警察羞辱，且伊二人是主動投案等與，請求從
    輕量刑及取消沒入。
三、本院普通庭認定之事實及證據，均引用本院臺中簡易庭第一
    審裁定之記載（如後附件）。雖抗告人等以上情置辯，惟查
    ：
(一)、抗告人甲○○、乙○○及同案被移送人葉其旻於九十八年六
    月五日十三時十分許，在臺中縣梧棲鎮○○路○段巴號前防
    風林公園內之公共場所，抗告人甲○○無故攜帶類似真槍之
    玩具玩具長槍JGM4A1一枝（含彈匣一個）、玩具貝瑞塔九二
    手槍一枝（含彈匣一個），該在公共場所與抗告人乙○○無
    故攜帶類似真槍之玩具長槍DBOY SCAR-120一枝、玩具長槍
    一枝（含彈匣一個），及同案被移送人葉其旻無故攜帶類似
    真槍之玩具四五手槍1支含彈匣一個，相互射擊，客觀上有
    危害公共秩序及安全之虞。已據抗告人甲○○、乙○○於及
    同案被移送人葉其旻分別警詢時自白，並經員警於巡邏勤務
    時當場查獲，並有現場圖一份、照片戚張在卷可稽，抗告人
    等所持扣案之玩具長槍JGM4A1一枝、玩具長槍JGM4A1彈匣一
    個、玩具長槍J G M4A1電池一顆、玩具貝瑞塔九二手槍一枝
    、玩具貝瑞塔九二手槍彈匣一個可資佐證，而該扣案之玩具
    槍、彈匣為抗告人等所有，且供其等違反社會秩序維護法所
    用之物，自應依法宣告均沒入之。抗告人等係在公共場所之
    上開公園內互相射擊，顯係無正當理由而攜帶類似真槍之玩
    具槍，而有危害安全之虞，抗告意旨所辯與常理不符，無足
    採信。
(二)、綜上所述，抗告人等違反社會秩序維護法第六十五條第三款
    之事實甚為明確，是原審依社會秩序維護法第六十五條第三
    款規定，裁處抗告人等如附件所示之主文內容，經核認事用
    法俱無不合，所為之裁處亦稱允適。抗告意旨片面否認有上
    開行為，自無足採，從而，抗告意旨執前詞指摘原裁定不當
    ，為無理由，應予駁回。
四、綜上論據，依社會秩序維護法第五十八條、第九十二條，刑
    事訴訟法第四百十二條，裁定如主文所示。
中    華    民    國    98    年     7    月    29    日
                  刑事第十二庭  審判長法  官  楊萬益
                                      法  官  蔡建興
                                      法  官  劉邦繡
以上正本證明與原本無異。
不得再抗告。
                                      書記官  何俞瑩
中    華    民    國    98    年    7    月     29    日
[附件]
臺灣臺中地方法院裁定                  98年度沙秩字第49號
移送機關    內政部警政署台中港務警察局
被移送人    葉其旻
            甲○○
            乙○○
上列被移送人因違反社會秩序維護法案件，經移送機關以民國98
年6月10日中港警刑字第0980006080號移送書移送審理，本院裁
定如下：
    主    文
葉其旻無正當理由，攜帶類似真槍之玩具槍，而有危害安全之虞
，處罰鍰新臺幣伍仟元。扣案之玩具四五手槍壹枝、玩具四五手
槍彈匣壹個均沒入。
甲○○無正當理由，攜帶類似真槍之玩具槍，而有危害安全之虞
，處罰鍰新臺幣伍仟元。扣案之玩具長槍JG M4A1壹枝、玩具長
槍JG M4A1彈匣壹個、玩具長槍JG M4A1電池壹顆、玩具貝瑞塔九
二手槍壹枝、玩具貝瑞塔九二手槍彈匣壹個均沒入。
乙○○無正當理由，攜帶類似真槍之玩具槍，而有危害安全之虞
，處罰鍰新臺幣伍仟元。扣案之玩具長槍DBOY SCAR-120壹枝、
玩具長槍DBOY SCAR-120電池壹顆、玩具長槍ICS CXP壹枝、玩具
長槍ICS CXP電池壹顆、玩具長槍ICS CXP彈匣壹個均沒入。
    事 實 理 由 及 證 據
壹、被移送人葉其旻部分
一、被移送人葉其旻於下列時、地有違反社會秩序維護法之行為
    ：
（一）時間：民國98年6月5日13時10分。
（二）地點：臺中縣梧棲鎮○○路○段8號前防風林公園內。
（三）行為：被移送人葉其旻於上揭時間地點，無故攜帶類似真
      槍之玩具四五手槍1支含彈匣1個，在公共場所與其他被移
      送人相互射擊，客觀上有危害公共秩序及安全之虞。
二、上開事實，有下列之事證證明屬實。
（一）被移送人葉其旻於警詢時之自白。
（二）經員警於巡邏勤務時查獲，並有現場圖1份、照片7張在卷
      可稽。
（三）扣案之玩具四五手槍1枝及彈匣1個可資佐證。
三、扣案之玩具四五手槍1枝及彈匣1個，為被移送人葉其旻所有
    ，且供其違反社會秩序維護法所用之物，業據被移送人葉其
    旻供述在卷，爰依法宣告均沒入之。
貳、被移送人甲○○部分
一、被移送人甲○○於下列時、地有違反社會秩序維護法之行為
    ：
（一）時間：民國98年6月5日13時10分。
（二）地點：臺中縣梧棲鎮○○路○段8號前防風林公園內。
（三）行為：被移送人甲○○於上揭時間地點，無故攜帶類似真
      槍之玩具玩具長槍JG M4A1一枝（含彈匣1個）、玩具貝瑞
      塔九二手槍1枝（含彈匣1個），在公共場所與其他被移送
      人相互射擊，客觀上有危害公共秩序及安全之虞。
二、上開事實，有下列之事證證明屬實。
（一）被移送人甲○○於警詢時之自白。
（二）經員警於巡邏勤務時查獲，並有現場圖1份、照片7張在卷
      可稽。
（三）扣案之玩具長槍JG M4A1一枝、玩具長槍JG M4A1彈匣1個
      、玩具長槍JG M4A1電池1顆、玩具貝瑞塔九二手槍1枝、
      玩具貝瑞塔九二手槍彈匣1個可資佐證。
三、扣案之玩具長槍JG M4A1一枝、玩具長槍JG M4A1彈匣1個、
    玩具長槍JG M4A1電池1顆、玩具貝瑞塔九二手槍1枝、玩具
    貝瑞塔九二手槍彈匣1個，為被移送人甲○○所有，且供其
    違反社會秩序維護法所用之物，業據被移送人甲○○供述在
    卷，爰依法宣告均沒入之。
參、被移送人乙○○部分
一、被移送人乙○○於下列時、地有違反社會秩序維護法之行為
    ：
（一）時間：民國98年6月5日13時10分。
（二）地點：臺中縣梧棲鎮○○路○段8號前防風林公園內。
（三）行為：被移送人乙○○於上揭時間地點，無故攜帶類似真
      槍之玩具長槍DBOY SCAR-120一枝、玩具長槍1枝（含彈匣
      1個），在公共場所與其他被移送人相互射擊，客觀上有
      危害公共秩序及安全之虞。
二、上開事實，有下列之事證證明屬實。
（一）被移送人乙○○於警詢時之自白。
（二）經員警於巡邏勤務時查獲，並有現場圖1份、照片7張在卷
      可稽。
（三）扣案之玩具長槍DBOY SCAR-120一枝、玩具長槍DBOYSCAR-
      120電池1顆、玩具長槍ICS CXP一枝、玩具長槍ICS CXP電
      池1顆、玩具長槍ICS CXP彈匣1個可資佐證。
三、扣案之玩具長槍DBOY SCAR-120一枝、玩具長槍DBOYSCAR-
    120電池1顆、玩具長槍ICS CXP一枝、玩具長槍ICS CXP電池
     1顆、玩具長槍ICS CXP彈匣1個，為被移送人乙○○所有，
    且供其違反社會秩序維護法所用之物，業據被移送人乙○○
    供述在卷，爰依法宣告均沒入之。
四、依社會秩序維護法第45條第2項、第65條第3款、第22條第1
    項、第3項，裁定如主文。
中    華    民    國    98    年    7     月    3     日
                    臺灣臺中地方法院沙鹿簡易庭
                          法  官  林純如
以上正本證明與原本無異。
如不服本裁定，得於裁定書送達之翌日起五日內，以書狀敘述理
由，向本庭提出抗告。
中    華    民    國    98    年    7     月    3     日
                          書記官  夏進通
社會秩序維護法第65條第3款：
有下列各款行為之一者，處3日以下拘留或新臺幣18,000元以下
罰鍰：
三、無正當理由，攜帶類似真槍之玩具槍，而有危害安全之虞者


司法院資訊處製作；財團法人民間司法改革基金會備份。
